臺灣新竹地方法院刑事裁定
111年度聲字第1339號
聲  請  人  臺灣新竹地方檢察署檢察官
受  刑  人  洪偉哲



上列聲請人因受刑人數罪併罰有二裁判以上，聲請定其應執行之
刑（111年度執聲字第916號），本院裁定如下：
    主  文
甲○○所犯如附表所示之罪，應執行拘役壹佰日，如易科罰金，以
新臺幣壹仟元折算壹日。
    理  由
一、聲請意旨略以：上列受刑人甲○○因犯過失傷害等案件，先後
    經判決確定如附表，應依刑法第53條及第51條第6款，定其
    應執行之刑，爰依刑事訴訟法第477條第1項聲請裁定。
二、按「犯最重本刑為5年以下有期徒刑以下之刑之罪，而受6月
    以下有期徒刑或拘役之宣告者，得以新臺幣1,000元、2,000
    元或3,000元折算1日，易科罰金。但易科罰金，難收矯正之
    效或難以維持法秩序者，不在此限」刑法第41條第1項定有
    明文。經查，本件受刑人前犯如附表所示各罪，均已分別確
    定在案，此有臺灣桃園地方法院110年度桃交簡字第1414號
    判決書、110年度桃簡字第1827號判決書、本院110年度竹北
    簡字第332號判決書、111年度竹東簡字第124號判決書及臺
    灣高等法院被告前案紀錄表在卷可按。茲檢察官聲請定其應
    執行之刑，本院審核認聲請為正當。
三、次按裁判確定前犯數罪者，併合處罰之；數罪併罰，分別宣
    告其罪之刑，若宣告多數拘役者，比照前款定其刑期。但不
    得逾120日，刑法第50條、第51條第6款，分別定有明文。又
    數罪併罰，有二裁判以上者，依第51條之規定，定其應執行
    之刑，同法第53條亦規定甚明。另按刑事訴訟法第370條第2
    項、第3 項，已針對第二審上訴案件之定應執行之刑，明定
    有不利益變更禁止原則之適用；分屬不同案件之數罪併罰，
    倘一裁判宣告數罪之刑，曾經定其執行刑，再與其他裁判宣
    告之刑定其執行刑時，在法理上亦應同受此原則之拘束（最
    高法院103 年度第14次刑事庭會議決議可資參照）；又按數
    罪併罰，應依分別宣告其罪之刑為基礎，定其應執行刑，此
    觀刑法第51條規定自明，故一裁判宣告數罪之刑，雖曾經定
    其執行刑，但如再與其他裁判宣告之刑定其執行刑時，前定
    之執行刑當然失效，仍應以其各罪宣告之刑為基礎，定其執
    行刑，上開更定之應執行刑，不應比前定之應執行刑加計其
    他裁判所處刑期後為重，否則即與法律秩序理念及法律目的
    之內部界限有違，難認適法。（最高法院93年度台非字第19
    2 號判決意旨亦可參照）。又刑法第51條就宣告多數有期徒
    刑者採行加重單一刑之方式，除著眼於緩和多數有期徒刑合
    併執行所造成之苛酷外，更重在避免責任非難之重複，蓋有
    期徒刑之科處，不僅在於懲罰犯罪行為，更重在矯治犯罪行
    為人、提升其規範意識、回復社會對於法律規範之信賴，是
    應併合處罰之複數有期徒刑，倘一律合併執行，將造成責任
    重複非難。具體言之，行為人所犯數罪倘屬相同之犯罪類型
    者（如：複數竊盜犯行或複數施用毒品犯行），於併合處罰
    時其責任非難重複之程度較高，自應酌定較低之應執行刑；
    然行為人所犯數罪雖屬相同之犯罪類型，但所侵犯者為具有
    不可替代性、不可回復性之個人法益（如殺人、妨害性自主
    ）時，於併合處罰時，其責任非難重複之程度則較低，而可
    酌定較高之應執行刑。另行為人所犯數罪，其犯罪類型相同
    ，且行為態樣、手段、動機均相似者，於併合處罰時其責任
    非難重複之程度更高，更應酌定較低之應執行刑；反之，行
    為人所犯數罪各屬不同之犯罪類型者，於併合處罰時其責任
    非難重複之程度較低，當可酌定較高之應執行刑。經查，受
    刑人所犯如附表編號1至7所示之罪，經本院以111年度聲字
    第678號裁定定應執行拘役90日確定，依前說明，前揭裁定
    之執行刑當然失效，本院自應以其所犯各罪宣告刑為基礎，
    並應受前開裁判所為定應執行刑內部界限之拘束，而在上開
    曾定應執行刑加計未定應執行刑拘役30日（附表編號8部分
    ），加總後之拘役120日總和範圍內，考量受刑人本件犯罪
    類型為犯過失傷害1次、詐欺取財1次、竊盜6次之犯罪類型
    、行為態樣、手段、動機，則於併合處罰時，因其責任非難
    重複之程度之高低，揆諸上揭說明，應於酌定應執行刑之際
    ，考量上情並反映於所定刑度，俾貫徹罪刑相當原則，以維
    護公平正義、法律秩序之理念及目的等總體情狀，綜合判斷
    ，裁定如主文所示之應執行刑，併諭知易科罰金之折算標準
    ，併此敘明。
四、爰依刑事訴訟法第477條第1項、刑法第53條、第51條第6款
    、第41條第1項前段，裁定如主文。　
中　　華　　民　　國　　111 　年　　12　　月　　13　　日
                  刑事第一庭  法　官  華澹寧　　
以上正本證明與原本無異。　　　　　　　　　
不服本裁定，應於裁定送達後5日內向本院提出抗告狀。 　　　
中　　華　　民　　國　　111 　年　　12　　月　　13　　日
　　　　　　　　　　　　　　　書記官  吳羽君
附表：
編號  1 2 3 4 罪名  過失傷害 竊盜 竊盜 竊盜 宣告刑  拘役40日，如易科罰金，以新臺幣1,000元折算1日。（註） 拘役5日，如易科罰金，以新臺幣1,000元折算1日。（註） 拘役20日，如易科罰金，以新臺幣1,000元折算1日。（註） 拘役10日，如易科罰金，以新臺幣1,000元折算1日。（註） 所犯法條  刑法第284 條前段 刑法第320條第1 項 刑法第320條第1 項 刑法第320條第1 項 犯罪日期  109 年9 月5 日下午3 時22分許 110年9 月20日下午4 時41分許 110年2月27日下午2時許 110年4月6日上午10時30分許 偵查（自訴）機關年度及案號  臺灣桃園地方檢察署110年度偵字第10386號 臺灣桃園地方檢察署110年度速偵字第4105號 臺灣新竹地方檢察署110年度偵緝字第692號、第693號、第694號、第695號 臺灣新竹地方檢察署110年度偵緝字第692號、第693號、第694號、第695號   最後事實審 法院 臺灣桃園地方法院 臺灣桃園地方法院 臺灣新竹地方法院 臺灣新竹地方法院  案號 110年度桃交簡字第1414號 110年度桃簡字第1827號 110年度竹北簡字第332號 110年度竹北簡字第332號  判決日期 110年9月29日 110年11月22日 111年1月13日 111年1月13日   確定判決 法院 臺灣桃園地方法院 臺灣桃園地方法院 臺灣新竹地方法院 臺灣新竹地方法院  案號 110年度桃交簡字第1414號 110年度桃簡字第1827號 110年度竹北簡字第332號 110年度竹北簡字第332號  確定日期 110年12月16日 111年2月8日 111年3月14日 111年3月14日    備     註  附表編號1至編號7所示之罪，經本院以111年度聲字第678號裁定定應執行拘役90日，如易科罰金，以新臺幣1,000元折算1日確定。（註）    

編號  5 6 7 8 罪名  竊盜 竊盜 竊盜 詐欺 宣告刑  拘役10日，如易科罰金，以新臺幣1,000元折算1日。（註） 拘役10日，如易科罰金，以新臺幣1,000元折算1日。（註） 拘役10日，如易科罰金，以新臺幣1,000元折算1日。（註） 拘役30日，如易科罰金，以新臺幣1,000元折算1日。 所犯法條  刑法第320條第1 項 刑法第320條第1 項 刑法第320條第1 項 刑法第339條第1 項 犯罪日期  110年4月19日下午1時50分許 110年4月20日中午12時31分許 110年4月20日夜間9時44分許 110年7月8日某時許起至110年7月9日下午2時16分許止 偵查（自訴）機關年度及案號  臺灣新竹地方檢察署110年度偵緝字第692號、第693號、第694號、第695號 臺灣新竹地方檢察署110年度偵緝字第692號、第693號、第694號、第695號 臺灣新竹地方檢察署110年度偵緝字第692號、第693號、第694號、第695號 臺灣新竹地方檢察署111年度偵字第2296號   最後事實審 法院 臺灣新竹地方法院 臺灣新竹地方法院 臺灣新竹地方法院 臺灣新竹地方法院  案號 110年度竹北簡字第332號 110年度竹北簡字第332號 110年度竹北簡字第332號 111年度竹東簡字第124號  判決日期 111年1月13日 111年1月13日 111年1月13日 111年9月30日   確定判決 法院 臺灣新竹地方法院 臺灣新竹地方法院 臺灣新竹地方法院 臺灣新竹地方法院  案號 110年度竹北簡字第332號 110年度竹北簡字第332號 110年度竹北簡字第332號 111年度竹東簡字第124號  確定日期 111年3月14日 111年3月14日 111年3月14日 111年11月3日    備     註  附表編號1至編號7所示之罪，經本院以111年度聲字第678號裁定定應執行拘役90日，如易科罰金，以新臺幣1,000元折算1日確定。（註）